# 请教陈版、非同一控制下控股合并的商誉计税基础

提问人：propro 时间：2016-09-01 21:00:01
非同一控股合并下、合并报表的商誉计税基础是不是无论免税和应税下、都是和账面相等、并不会产生差异？谢谢

回答人：chenyiwei
1 、如果税法不允许商誉的摊销在税前扣除的，则商誉的计税基础为零，存在应纳税暂时性差异。但根据《企业会计准则第 18 号——所得税》第十一条规定，在商誉初始确认时不确认递延所得税负债。 2 、如果税法允许商誉在一定年限内摊销并在税前扣除该摊销金额的，则商誉初始确认时的计税基础等于账面价值，此时无暂时性差异。但在后续随着商誉在税法上的摊销，其计税基础逐步降低，而会计上假设未发生减值，则计税基础不变，导致账面价值大于计税基础且差额逐年扩大，这时应就商誉后续摊销形成的应纳税暂时性差异确认递延所得税负债。

提问人：zengfengxia 时间：2016-10-01 12:03:18
陈版，与商誉相关后续计量的暂时性差异，根据CAS18第 12 条是不是可以不确认递延所得税负债？

回答人：chenyiwei
这不是CAS 18第十二条豁免规定的适用范围。而是另有专门规定（IAS 12.21B）。

提问人：zengfengxia 时间：2016-10-04 16:26:54
谢谢陈版！ 商誉不属于其他会随生产经营减损的资产（减值也不同于摊销），若企业无处置相关资产组的意图，税法上的税前摊销对企业而言是不是只是一项税收利得？

回答人：chenyiwei
是。但因为该应纳税暂时性差异来源于商誉的后续计量，与初始计量无关，且系形成于商誉而不是可辨认资产或负债，因此仍需足额确认该项递延所得税负债，不论在可预见的未来有无处置计划。